臺灣雲林地方法院刑事判決　　　　　　　 100年度易字第75號
公　訴　人　臺灣雲林地方法院檢察署檢察官
被　　　告　劉愫
上列被告因違反就業服務法案件，經檢察官提起公訴（100 年度
偵字第500 號），本院判決如下：
    主  文
本件公訴不受理。
    理  由
一、公訴意旨略以：被告劉愫基於媒介逃逸外籍勞工非法工作
    而抽取佣金之單一集合犯意，分別於98年7 月31日某時、同
    年8 月6 日下午3 時許，陸續媒介原係合法來台工作，因故
    逃離原工作處所之越南籍勞工TRAN THI LAN（越南籍，護照
    號碼：A0000000A ，綽號阿麗）、NGUYEN THI HANH （越南
    籍，護照號碼：A0000000A ，綽號阿信）至雲林縣土庫鎮○
    ○路1 之2 號非法在不知情之林徵原之工廠從事分解、包裝
    雞肉等工作，而該等外籍勞工，每月薪資約為新臺幣（下同
    ）22,000元，由被告收取，經扣除外籍勞工每月應給付之3,
    000 元仲介費後，再將剩餘薪資交給外籍勞工。嗣於98年11
    月24日上午10時40分許，經內政部入出國及移民署專勤事務
    第一大隊苗栗縣專勤隊於上址執行查察時查獲。因認被告涉
    犯就業服務法第64條第2 項、第45條之圖利媒介外國人非法
    工作罪嫌。
二、按同一案件繫屬於有管轄權之數法院者，由繫屬在先之法院
    審判之；又案件依刑事訴訟法第8 條之規定不得審判者，應
    諭知不受理判決，並得不經言詞辯論為之，刑事訴訟法第8
    條前段、第303 條第7 款、第307 條分別定有明文。
三、查被告劉愫被訴與其兄劉汶淵基於媒介逃逸外籍勞工非法
    工作而抽取佣金之單一集合犯意聯絡，自97年7 月間某日起
    ，至98年6 月29日止，陸續媒介原係合法來台工作，因故逃
    離原工作處所之越南籍、印尼籍及菲律賓籍外籍勞工共約16
    人至各縣市為他人從事家務及看護等非法工作，而非法工作
    之外籍勞工，每月薪資約為19,000元至24,000元不等，再由
    被告於每月固定期日，依劉汶淵之指示，前往僱主所在地點
    ，向之收取外籍勞工薪資，經扣除外籍勞工每月應給付給劉
    汶淵約3,000 元不等之仲介費及其等每月向劉炆淵及被告購
    買之國際電話卡費用後，被告再將剩餘薪資交給外籍勞工之
    犯行，經臺灣桃園地方法院檢察署（下稱桃園地檢署）檢察
    官偵查後，於98年8 月24日以98年度偵字第14370 號、1775
    9 號起訴書提起公訴，而於98年8 月27日繫屬臺灣桃園地方
    法院（下稱桃園地院），由該院以98年度訴字第895 號刑事
    案件審理中，又經桃園地檢署檢察官於99年3 月8 日以99年
    度偵字第1942號追加起訴書追加起訴被告98年6 月29日之後
    相同手法之犯行，於99年3 月11日繫屬桃園地院，由該院以
    99年度易字第203 號刑事案件審理中等情，有被告所提出之
    刑事陳報狀、上開起訴書、追加起訴書及臺灣高等法院被告
    前案紀錄表及本院公務電話紀錄表各1份在卷可稽。
四、再查前述桃園地院受理之案件，與本件檢察官起訴之被告犯
    行，均為被告基於媒介逃逸外籍勞工非法工作而抽取佣金之
    單一集合犯意，陸續媒介原係合法來台工作，因故逃離原工
    作處所之外籍勞工至各縣市為他人從事家務及看護等非法工
    作，被告收取外籍勞工薪資後，經扣除外籍勞工每月應給付
    之仲介費後，再將剩餘薪資交給外籍勞工，是以前後案件被
    告犯罪手法均相同。再上開案件起訴被告犯罪之時間自97年
    7 月間某日起至98年6 月29日，嗣又追加起訴被告自98年6
    月29日至同年11月間之犯罪時間，而本件起訴被告之犯罪時
    間，則為98年7 月31日及98年8 月6 日，二案時間顯有重疊
    。依上諸端，堪認被告自97年7 月間起至98年11月間止，均
    持續為非法媒介逃逸外籍勞工非法工作抽取佣金之犯行，未
    曾間斷。
五、按刑事法若干犯罪行為態樣，本質上原具有反覆、延續實行
    之特徵，立法時既予特別歸類，定為犯罪構成要件之行為要
    素，則行為人基於概括之犯意，在密切接近之一定時、地持
    續實行之複次行為，倘依社會通念，於客觀上認為符合一個
    反覆、延續性之行為觀念者，於刑法評價上，即應僅成立一
    罪，俾免有重複評價、刑度超過罪責與不法內涵之疑慮；學
    理上所稱「集合犯」之職業性、營業性或收集性等具有重複
    特質之犯罪均屬之，例如經營、從事業務、收集、販賣、製
    造、散布等行為概念者是（最高法院95年度臺上字第1079號
    判決參照）。查被告上開期間（即97年7 月間起至98年11月
    間止）涉嫌圖利媒介外國人非法工作之犯行，犯罪時間長達
    1 年餘，然均係利用相同機會以相同手段反覆為之，未曾間
    斷，是客觀上具有反覆、延續實行之特徵，從而在行為概念
    上，縱有多次舉措，仍應評價認係包括一罪之集合犯而論以
    一罪。本件起訴被告涉犯就業服務法之犯行，與前述已起訴
    並由桃園地院審理中之98年度訴字第895 號案件、99年度易
    字第203 號案件之被告涉犯就業服務法之犯行，為同一案件
    。本案公訴人起訴係於100 年1 月27日繫屬於本院，有本案
    卷宗首頁收文戳可資佐證，顯係就同一案件向本院起訴，且
    本院繫屬在後。依照上開說明，應由繫屬在先之桃園地院審
    判，
    本件爰不經言詞辯論，逕為諭知不受理之判決。
六、據上論斷，應依刑事訴訟法第303 條第7 款、第307 條判決
    如主文。
中    華    民    國   100    年    2     月    16    日
                  刑事第五庭    審判長法  官  吳基華
                                      法  官  張文俊
                                      法  官  段奇琬
以上正本證明與原本無異。
如不服本判決應於收受判決後10日內向本院提出上訴書狀，並應
敘述具體理由；其未敘述上訴理由者，應於上訴期間屆滿後20日
內向本院補提理由書（均須按他造當事人之人數附繕本）。「切
勿逕送上級法院」。
                                      書記官  高培馨
中    華    民    國   100    年    2     月    16    日